臺灣高等法院高雄分院刑事裁定
110年度毒抗字第481號
抗  告  人  
即  被  告  邱志豪




上列抗告人因聲請強制戒治案件，不服臺灣橋頭地方法院中華民
國110年11月15日裁定(110年度毒聲字第732號)，提起抗告，本
院裁定如下：
    主  文
抗告駁回。
    理  由
一、按犯毒品危害防制條例第10條之罪者，檢察官應聲請法院裁
    定，令被告入勒戒處所觀察、勒戒，其期間不得逾2月；觀
    察、勒戒後，檢察官依據勒戒處所之陳報，認受觀察、勒戒
    人有繼續施用毒品傾向者，檢察官應聲請法院裁定令入戒治
    處所強制戒治，其期間為6個月以上，至無繼續強制戒治之
    必要為止，但最長不得逾1年，同條例第20條第1項、第2項
    定有明文。
二、原裁定意旨略以：被告因施用第一、二級毒品，經以110年
    度毒聲字第218號裁定令入勒戒處所觀察、勒戒後，仍有繼
    續施用毒品傾向，此有卷附前開刑事裁定、法務部○○○○○○○○
    民國110年11月2日高戒所衛字第11010010070號函暨所附有
    無繼續施用毒品傾向證明書及有無繼續施用毒品傾向評估標
    準紀錄表可佐，因認檢察官聲請為有理由，而依依毒品危害
    防制條例第20條第2項後段，裁定令被告入戒治處所施以強
    制戒治，其期間為陸個月以上，至無繼續強制戒治之必要為
    止，但最長不得逾1年。經核於法並無不合。
三、抗告意旨略以：有無繼續施用毒品傾向評估記錄表及說明手
    冊中有關「毒品犯罪相關司法紀錄」及「其他犯罪相關紀錄
    」與認定有無繼續施用毒品傾向並無關聯性，以此作為判定
    聲明人是否有再繼續施用毒品之傾向，顯有擅斷式濫權等明
    顯不當云云，指摘原裁定不當。
四、經查：依卷附有「無繼續施用毒品傾向評估標準記錄表」之
    記載，被告毒品犯罪相關記錄共4筆，每筆5分，被告得分10
    分；首次毒品犯罪年齡，20歲以下為10分，被告得分10分。
    被告係69年11月28日生，而其初次施用毒品係在88年間，且
    因施用毒品經判處罪刑者共7筆，有被告前案紀錄表在卷可
    憑，則經評定時以最高4筆計，且各均評定為10分（見毒偵
    字第345號卷第219頁），具與卷存資料相符，所為評定於法
    並無不當，被告徒憑己見，指摘毒品犯罪相關司法紀錄與繼
    續施用之傾向無關云云，並無理由。又被告並無其他犯罪相
    關紀錄，亦有前揭前案紀錄表可憑，評估標準記錄表亦未為
    任何評分，有前揭評估標準記錄表可按，亦即並未給予被告
    任何不利益之審酌，則評定機關依新修訂之評估基準為評定
    ，認定被告有繼續施用毒品之傾向，於法並無不合，是本件
    抗告為無理由，應予駁回。又被告雖於抗告書狀內引用刑事
    訴訟法第484條對檢察官執行指揮聲明異議，惟其本院調查
    時已說明係對原審裁定聲明不服，故本件應依抗告程序處理
    ，附此敘明。
據上論結，應依刑事訴訟法第412條，裁定如主文。
中　　華　　民　　國　　110 　年　　12　　月　　23　　日
                  刑事第四庭    審判長法  官  黃建榮
                                      法  官  任森銓
                                      法  官  李嘉興
以上正本證明與原本無異。
不得再抗告。
中　　華　　民　　國　　110 　年　　12　　月　　23　　日
　　　　　　　　　　　　　　　　　　　書記官  蔡妮庭